臺灣高等法院刑事判決
109年度上訴字第1071號
上  訴  人  
即  被  告  李振豪




指定辯護人  高宥翔律師
上列上訴人即被告因妨害風化案件，不服臺灣桃園地方法院108
年度訴緝字第88號，中華民國109年1月8日第一審判決（起訴案
號：臺灣桃園地方檢察署106年度偵字第28574號），提起上訴，
本院判決如下：
    主  文
上訴駁回。
    事實及理由
一、本案經本院審理結果，認原審以上訴人即被告甲○○犯刑法第
    231條第1項前段之意圖使女子與他人為猥褻之行為，而容留
    以營利罪，判處被告有期徒刑7月，並就扣案之感應磁扣、
    警示燈遙控器各1個宣告沒收，核其認事用法及量刑均無不
    當，應予維持，並引用第一審判決書記載之事實、證據及理
    由（另補充：就扣案消費清單1張部分，僅載明消費時間為
    民國106年11月9日，內容為全身按摩，服務人員簽名欄記載
    「11-914：34」〈見臺灣桃園地方檢察署106年度偵字第2857
    4號卷《下稱偵字卷》第40頁〉，雖可證明佯裝男客之員警有於
    該時間前往為全身按摩之消費，但尚難據此證明店內女子有
    為半套性交易之事實，而無刑法上之重要性，該消費清單又
    非違禁物，爰不予宣告沒收，其餘如附件）。
二、被告上訴意旨略以：我只是擔任址設桃園市○○區○○路00號「
    越百合生活館」（下稱越百合生活館）的人頭負責人，無權
    管店內之事，也沒有收取營業費用，更無帳冊可證明我與越
    百合生活館間有金錢往來，且我年近60歲，又有重聽的殘障
    手冊，健保費及國保費已積欠10多年未繳，根本無能力當越
    百合生活館的老闆，店內女子丙○○及乙○○也不是向我應徵工
    作，自不構成容留女子與他人為猥褻行為以營利罪；況本件
    是員警以「加節有比較好嗎」等語來引誘小姐丙○○為猥褻行
    為，不無有陷害教唆之疑義。本件如認為我擔任人頭負責人
    應負刑罰，請求從輕量刑及給予緩刑之宣告云云。
三、經查：
  ㈠被告於106年8、9月間起擔任越百合生活館之負責人，竟基於
    意圖營利而容留、媒介成年女子與男客為猥褻行為之犯意，
    在上址店內媒介並容留丙○○與不特定之男客從事為男客撫摸
    陰莖至射精（俗稱「半套」）之性服務，每次代價為新臺幣
    （下同）1000元計費，所得由丙○○從中抽取600元牟利，餘
    則歸店家所有。嗣於106年11月9日下午2時30分許，員警張
    家鳴佯裝男客至該店消費，由在場之乙○○引領至該店包廂內
    ，並容留丙○○於該包廂內對張家鳴進行色情按摩撫摸生殖器
    之性交易服務，以此方式媒介、容留店內小姐丙○○與他人為
    猥褻行為，過程中丙○○將張家鳴之內褲褪去，欲進行半套性
    服務之際，為張家鳴表明身分而當場查獲等節，業據原判決
    論述明確，原判決亦已就被告所執辯詞詳予駁斥。
  ㈡被告雖於上訴時再辯稱其只是擔任越百合生活館之人頭負責
    人，無權管店內之事，也沒有收取營業費用，更無帳冊可證
    明其與越百合生活館間有金錢往來，且其年近60歲，又有重
    聽之殘障手冊，健保費及國保費已積欠10多年未繳，根本無
    能力當越百合生活館之老闆，店內女子丙○○及乙○○也不是向
    其應徵工作，自不構成容留女子與他人為猥褻行為以營利罪
    云云。然查：
　⒈被告於107年2月22日偵查時已明確供承：我是越百合生活館
    的登記負責人也是實際負責人，大概是從106年8、9月份開
    始擔任負責人，當時是跟別人把店頂下來做，我有實際經營
    、管理越百合生活館，我把店頂下來之後，負責給小姐薪水
    ，也自己當櫃檯，自己顧店，後來11、12月份時我另外請了
    櫃檯人員，之後我自己大約一個星期會去店裡一次，店裡的
    小姐都是我雇用的，是我當時把店頂讓下來後留下來的小姐
    等語（見偵字卷第81頁正反面），復經本院於109年6月3日
    準備程序時當庭勘驗上開偵訊光碟筆錄確認無訛（見本院卷
    第136頁至第138頁），足見被告於偵查時即自承其自106年8
    、9月起，擔任越百合生活館名義上及實際上之負責人，且
    一開始係自己當櫃檯人員顧店，有雇用小姐，負責給小姐薪
    水，嗣後另請櫃檯人員後，便大約一個星期去店裡一次。
　⒉又依被告於原審準備程序時供稱：丙○○是我雇用的，當初丙○○應該是向我應徵的，本件一樓通往二樓的走道有設置電子
    門鎖，需以磁扣感應才能進入，那是為了保護小姐及客戶安
    全才設置的，因為以前有不良的客人直接衝上二樓跟小姐起
    衝突，把小姐打受傷，客人也反應說為什麼會有人上來吵，
    所以小姐及客人向我反應要設置門鎖，以免不良客人隨便上
    樓找小姐麻煩，我經常上去看他們工作的情形，我有給小姐
    簽工作守則，也在店裡面貼「本店正派經營」的告示等語（
    見臺灣桃園地方法院107年度訴字第683號卷〈下稱訴字卷〉第
    43頁反面至第44頁），核與證人即店內小姐丙○○於本院審理
    時證稱：我有看過被告坐櫃檯，被告有坐櫃檯就有發過現金
    給我，我之前應徵時櫃檯有拿工作守則給我簽等語大致相符
    （見本院卷第172頁、第174頁、第175頁），併參卷附被告
    提出丙○○於服務人員欄親簽、被告於負責人欄親簽之服務人
    員工作守則及記載「本店正派經營，不做色情服務」之告示
    內容（見偵字卷第83頁至第85頁），益徵被告事實上即為越
    百合生活館之負責人，有權管理小姐之雇用及工作內容，與
    店內設施之設置，且店內小姐丙○○係向其應徵，並由其聘僱
    。
　⒊綜此，應可認被告於本件案發時，係擔任越百合生活館之名
    義及實際上負責人，其所聘僱之店內小姐丙○○既有為佯裝男
    客之員警張家銘從事色情按摩撫摸生殖器之性交易服務，其
    自構成刑法第231條第1項前段之意圖使女子與他人為猥褻之
    行為，而容留以營利罪甚明。至被告辯稱其年近60歲，又有
    重聽之殘障手冊，健保費及國保費已積欠10多年未繳云云縱
    然屬實，惟此與其是否有擔任越百合生活館之名義及實際上
    負責人一節係屬二事；況被告自103年、104年起即有圖利容
    留猥褻之前案紀錄，且於106年6月間，即因擔任越百合生活
    館之現場負責人，媒介容留店內小姐丙○○與他人為猥褻行為
    ，經臺灣桃園地方法院以106年度訴字第871號判決判處有期
    徒刑6月，如易科罰金，以新臺幣1000元折算1日，並分別經
    本院以107年度上訴字第776號、最高法院以107年度台上字
    第4886號判決駁回上訴確定，有各開判決及本院被告前案紀
    錄表可稽，可見其事實上仍有相當之能力可管理越百合生活
    館之營運，被告徒以前詞置辯，實屬無據，而不足取。
  ㈢被告固另辯稱本件是員警以「加節有比較好嗎」等語來引誘
    小姐丙○○為猥褻行為，不無有陷害教唆之疑義云云。惟查：
　⒈按「陷害教唆」係司法警察以引誘或教唆犯罪之不正當手段
    ，使原無犯罪故意之人萌生犯意並實行犯罪，進而蒐集其犯
    罪之證據或予以逮捕偵辦，因查緝手段顯然違反憲法對於基
    本人權之保障，且已逾越偵查犯罪之必要程度，對於公共利
    益之維護並無意義，其因此等違反法定程度所取得之證據資
    料，應不具有證據能力；至警方對於原已具有犯罪故意並已
    實行犯罪行為之人，以所謂「釣魚」之偵查技巧蒐集其犯罪
    證據之情形，則與「陷害教唆」有別，其所取得之證據資料
    ，並非無證據能力（最高法院99年度台上字第5645號判決意
    旨參照）。
　⒉本件依員警張家鳴出具之職務報告記載「職警員張家鳴…於10
    6年11月9日執行取締色情勤務，於14時30分便衣喬裝客人至
    中壢區環北路70號（越百合舒壓館）消費…阮女遂問職是否
    需要介紹楊女幫職服務，職遂佯稱答應並由阮女媒介丙○○前
    往職之包廂從事按摩，經楊女進入房內並幫職按摩約40分後
    ，楊女請職翻身成正面並將房內燈光調暗，丙○○便隔著內褲
    直接套弄職之生殖器至勃起並且從事半套性交易，職當時見
    時機成熟便通知埋伏在外員警進入該店，當場表示身份並告
    知丙○○事由…」等內容（見偵字卷第31頁），可見丙○○於按
    摩過程中，係自行將佯裝客人之員警張家鳴翻成正面，隔著
    內褲直接套弄員警之生殖器至勃起而從事半套性交易，丙○○
    自始即應有從事半套性交易之犯意，此與其原無從事猥褻行
    為之故意，係由員警引誘或教唆犯罪之情形並不相同。
　⒊再依原審於準備程序時勘驗現場錄音光碟，所製作如下內容
    之勘驗筆錄（見訴字卷第57頁反面至第58頁）：
    （45：48）警員：按到睡著。
    （45：49）丙○○：很累？
    （55：22）警員：想去上廁所
    （55：36）警員：我想上廁所，等我齁！
    （56：32）警員：有菸耶。
    （56：53）丙○○：你這是？菸抽?
    （56：54）警員：這香菸呀，不然你以為是什麼？（笑）沒
                    看過？這日本的。
    （57：02）丙○○：是喔。
    （57：03）警員：這比較健康啦！
    （57：07）丙○○：（音訊模糊）…東西。
    （57：08）警員：很累，真的太累了。
    （57：17）丙○○：（口音難辨）。
    （57：23）警員：沒看過吧。
    （57：24）丙○○：沒有。
    （57：33）警員：打牌打到天亮。
    （57：34）丙○○：打到天亮？
    （57：35）警員：恩，打到天亮。
    （57：47）丙○○：時間到了，你還有哪些地方。
    （57：50）警員：沒關係，就軟軟的，你剛剛摸就知道，
　　                軟軟的，太累了，加節有比較好嗎？加節
　　                有比較好嗎？
    （58：11）丙○○：幫你按摩呀，問你呀？
    （58：14）警員：按到我都睡著，當然舒服。
    （58：16）丙○○：睡著了…（口音難辨）睡覺。 
　　由員警陳稱「沒關係，就軟軟的，你剛剛摸就知道，軟軟的
    ，太累了」等語，可知丙○○確實在按摩過程中，已有觸碰員
    警生殖器之情形，核與員警前開職務報告所載內容相符，而
    員警詢以「加節有比較好嗎？加節有比較好嗎？」後，丙○○
    並未駁斥員警，向其表示其並無從事半套性交易，反稱「幫
    你按摩呀，問你呀？」，足徵丙○○自始即有從事半套性交易
    之犯意。
　⒋是以，丙○○自始既已有從事半套性交易之犯意，且已在按摩
    過程中觸碰員警之生殖器，則員警事後詢問「加節有比較好
    嗎」等語，僅係對於原已具有犯罪故意並已實行犯罪行為之
    人，以所謂「釣魚」之偵查技巧蒐集其犯罪證據之情形，自
    與「陷害教唆」之情未符。被告此部分所辯，同不足採。
  ㈣按量刑之輕重，係屬事實審法院得依職權自由裁量之事項，
    苟已斟酌刑法第57條各款所列情狀，而未逾越法定刑度，不
    得遽指為違法（最高法院72年台上字第6696號判例意旨參照
    ）。且法院對於被告為刑罰裁量時，必須以行為人之罪責為
    依據，而選擇與罪責程度相當之刑罰種類，並確定與罪責程
    度相稱之刑度。縱使基於目的性之考量，認定有犯罪預防之
    必要，而必須加重裁量時，亦僅得在罪責相當性之範圍內加
    重，不宜單純為強調刑罰之威嚇功能，而從重超越罪責程度
    為裁判，務求「罪刑相當」。且在同一犯罪事實與情節，如
    別無其他加重或減輕之原因，下級審量定之刑，亦無過重或
    失輕之不當情形，則上級審法院對下級審法院之職權行使，
    原則上應予尊重（最高法院85年度台上字第2446號判決意旨
    參照）。原審以被告罪證明確，並詳細審酌被告在前已有多
    次妨害風化相關犯罪之查獲及執行記錄，於本件雖非累犯，
    但其素行已然不佳，竟不知自省悔悟，從事經營按摩營利事
    業，未思正派經營，反為圖營利，竟容留、媒介成年女子與
    男客為猥褻之性交易，破壞善良風俗，敗壞社會風氣，所為
    非是；兼衡其犯後否認犯行，多所矯飾，未見悔意之犯後態
    度，暨其犯罪之目的、手段、生活狀況、品行、智識程度、
    生活狀況及其資力等一切情狀，量處被告有期徒刑7月，已
    詳予斟酌刑法第57條各款所列情形，並具體說明量刑之理由
    ，核無逾越法定刑度，或濫用自由裁量權限之違法或不當之
    情事。被告提起本件上訴後，猶執前詞置辯，請求從輕量刑
    或給予緩刑之宣告云云，自無可採。
據上論斷，應依刑事訴訟法第368條、第373條，判決如主文。
本案經檢察官陳羿如提起公訴，檢察官李進榮到庭執行職務。
中　　華　　民　　國　　109 　年　　7 　　月　　15　　日
                  刑事第四庭  審判長法　官  陳筱珮
                                    法　官  邱滋杉
                                    法　官  羅郁婷
以上正本證明與原本無異。
如不服本判決，應於收受送達後20日內向本院提出上訴書狀，其
未敘述上訴之理由者並得於提起上訴後20日內向本院補提理由書
（均須按他造當事人之人數附繕本）「切勿逕送上級法院」。
                                    書記官  蔡易霖
中　　華　　民　　國　　109 　年　　7 　　月　　15　　日
附錄：本案論罪科刑法條全文
中華民國刑法第231條
意圖使男女與他人為性交或猥褻之行為，而引誘、容留或媒介以
營利者，處5 年以下有期徒刑，得併科10萬元以下罰金。以詐術
犯之者，亦同。
公務員包庇他人犯前項之罪者，依前項之規定加重其刑至二分之
一。
附件
臺灣桃園地方法院刑事判決　　　　　　 108年度訴緝字第88號
公　訴　人　臺灣桃園地方檢察署檢察官
被　　　告　甲○○　
                    
                    
                    
                    
上列被告因妨害風化案件，經檢察官提起公訴（106 年度偵字第
28574 號），本院判決如下：
    主  文
甲○○犯圖利容留猥褻罪，處有期徒刑柒月。
扣案之感應磁扣、警示燈遙控器各壹個均沒收。
    事  實
一、甲○○於民國106 年8 、9 月間起擔任址設桃園市○○區○○路00
    號「越百合生活館」之負責人，竟基於意圖營利而容留、媒
    介成年女子與男客為猥褻行為之犯意，在上址店內媒介並容
    留丙○○與不特定之男客從事為男客撫摸陰莖至射精（俗稱「
    半套」）之性服務，每次代價為新臺幣（下同）1,000 元計
    費，所得由丙○○從中抽取600 元牟利，餘則歸店家所有。嗣
    於106 年11月9 日下午2 時30分許，員警張家鳴佯裝男客至
    該店消費，由在場之NGUYEN THI HANG （中文名乙○○，下稱
    乙○○，涉犯妨害風化之部份，另經臺灣桃園地方檢察署檢察
    官為不起訴處分確定）引領至該店包廂內，並容留丙○○於該
    包廂內對張家鳴進行色情按摩撫摸生殖器之性交易服務，以
    此方式媒介、容留店內小姐丙○○與他人為猥褻行為，過程中
    丙○○將張家鳴之內褲褪去，欲進行半套性服務之際，為警表
    明身分而當場查獲。
二、案經桃園市政府警察局中壢分局報請臺灣桃園地方檢察署檢
    察官偵查後起訴。
    理  由
壹、程序部分：
    按被告以外之人於審判外之言詞或書面陳述，除法律有規定
    者外，不得作為證據。又被告以外之人於審判外之陳述，雖
    不符前4 條之規定，而經當事人於審判程序同意作為證據，
    法院審酌該言詞陳述或書面陳述作成時之情況，認為適當者
    ，亦得為證據。當事人、代理人或辯護人於法院調查證據時
    ，知有第159 條第1 項不得為證據之情形，而未於言詞辯論
    終結前聲明異議者，視為有前項之同意。刑事訴訟法第159
    條第1 項、第159 條之5 定有明文。查本院下列所引用之被
    告以外之人於審判外之言詞及書面陳述，被告及檢察官於本
    院準備程序中，均未爭執證據能力，於本件言詞辯論終結前
    亦均未就證據能力聲明異議，經本院審酌該等證據之作成情
    況，核無違法取證或其他瑕疵，認均適為本案認定事實之依
    據，依刑事訴訟法第159 條之5 規定，均有證據能力。另本
    判決以下所引用之非供述證據，查無違反法定程序取得之情
    ，依刑事訴訟法第158 條之4 規定反面解釋，亦具證據能力
    。
貳、實體部分：
一、認定事實所之證據及理由：
    訊據被告甲○○固坦承擔任「越百合舒壓館」之登記負責人，
    惟矢口否認有何媒介、容留店內小姐與客人進行色情按摩性
    交易之犯行，辯稱：伊只是人頭，沒有資力擔任實際負責人
    ，上開養生館僅提供指油壓按摩，並無另外提供性交易服務
    ，此為丙○○自行與客人交易，另店內1 樓到2 樓間有加裝需
    用遙控器開啟之電子鎖，係為了避免不受歡迎之客人直接找
    店內小姐麻煩，警示燈是用來提醒小姐有不良客人來，要小
    姐不要下來云云。經查：
  ㈠被告擔任「越百合舒壓館」之登記負責人，於106 年11月9日
    下午2 時30分許，員警張家鳴佯裝男客至該店消費，由在場
    之乙○○引領至該店包廂內，復安排丙○○入內服務等事實，業
    據證人丙○○、乙○○於警詢、檢察官偵查中證述明確（見106 
    偵28574 號卷第7 頁至第12頁、第14頁至第17頁、第49頁至
    第50頁、第75頁至第77頁），核與證人即查緝員警張家鳴於
    檢察官偵查之證述相合（106 偵28574 號卷88頁至第89頁）
    此外復有桃園市政府警察局中壢分局搜索扣押筆錄、扣押物
    品目錄表、桃園市政府警察局中壢分局中壢派出所臨檢紀錄
    表、職務報告各1 份、商業登記抄本及現場照片14張（106 
    偵28574 號卷第31頁至第34頁、第36頁至第39頁、第41頁至
    第43頁）在卷可稽，是上開事實，首堪認定。
  ㈡本件被告為「越百合舒壓館」之負責人乙節，業據被告於檢
    察官偵查中供稱：伊是「越百合舒壓館」之登記負責人，也
    是實際負責人，伊是在106 年8 、9 月份開始擔任「越百合
    舒壓館」之負責人，伊是跟別人把店頂下來做，有實際經營
    、管理「越百合舒壓館」，伊把店頂下來後，伊負責發薪水
    給小姐，也自己當櫃檯，自己顧店，後來11、12月份時伊另
    外請了櫃檯人員，之後伊自己大約一星期會去一次店裡等語
    （見106 偵28574 號卷第81頁至第81頁背面）；於本院審理
    中初供稱：本件丙○○為伊所僱用，向伊應徵等語（見本院10
    7 訴683 號卷第43頁至同頁背面），已然自承其為「越百合
    舒壓館」之登記及實際負責人，況被告於本院審理中辯稱渠
    有張貼公告或請服務人員簽立工作守則，表示其確為負責人
    無訛，是被告於本院審理中翻異前詞，辯稱渠非負責人云云
    ，尚難採信。至於本案被告雖未在現場，然若證人丙○○係經
    被告授意而於「越百合舒壓館」從事半套性服務，店家並分
    有利潤，仍應負刑法圖利容留猥褻罪之責。
  ㈢證人即員警張家鳴於檢察官偵查中證稱：伊係中壢分局中壢
    派出所警員，因執行主管編排查緝妨害風化之勤務，於106
    年11月9 日下午2 時30分左右，喬裝男客至桃園市○○區○○路
    00號「越百合舒壓館」，由一樓櫃台乙○○接待，並引導至二
    樓的包廂，之後丙○○進包廂，由丙○○到包廂為其按摩。店內
    沒有提供更換之衣、褲，伊就自己把衣褲脫掉，只剩下內褲
    趴在床上，丙○○按了30分至40分左右，就叫伊翻過身來正面
    躺著，丙○○一開始隔著內褲用手摸伊的生殖器，等到伊生殖
    器有反應後，丙○○就把伊的內褲脫下來伸手要碰伊的生殖器
    ，伊就藉故要上廁所，通知支援的員警並表明身份，丙○○在
    按摩的過程中，都會有意無意的碰到伊的生殖器等語（見10
    6 偵28574 號卷第88頁至第89頁）；於本院審理中證稱：丙○○一開始是讓伊趴著進行按摩，按了半小時左右稱要翻正面
    ，會有暗示性的行為，不時碰觸到伊的生殖器。法院勘驗的
    錄音譯文為伊所錄，錄音中講到「你剛剛摸就知道，軟軟的
    」，表示丙○○剛才有摸到伊的生殖器，伊後來要加節，伊當
    時只穿內褲，丙○○就把伊的內褲脫下來，摸伊的生殖器。這
    時候伊就表明身分我是警察，而當場查獲等語（見108 訴緝
    88號卷第126 頁至第127 頁）。本院衡以員警為公務員，並
    簽立結文以擔保渠證述之憑信性，諒無甘冒偽證刑典而於本
    案虛偽陳述之理，應認其證述實在可信。此外本院並製製有
    勘驗筆錄如下：（04：00至04：23）（有人對話但音訊模糊
    ，未能記載）（04：24至05：24）（無人交談）（05：25）
    警員：只有你而已唷？（05：26）乙○○：還有另一個。（05
    ：29）乙○○：還有誰？（05：34）乙○○：你要幾個？（笑）
    也可以要兩個。（05：45）乙○○：這間。（05：50）警員：
    還有誰可以挑？（05：55）乙○○：剛剛那個可以嗎？剛剛站
    在外面那個可以嗎？（05：56）警員：可以！（05：58）乙○○：你要那個？（05：59）警員：可以呀，那就那個就好。
    （06：00）乙○○：蛤？（06：01）警員：可以呀，他胸部比
    較大。（06：03）乙○○：真的阿？不要後悔呀，好～那我叫
    他。（06：04至42：18）（無人交談）（42：19 - 43：31
    ）（有拍打聲）（45：48）警員：按到睡著。（45：49）丙○○：很累？（55：22）警員：想去上廁所（55：36）警員：
    我想上廁所，等我齁！（56：32）警員：有煙耶。（56：53
    ）丙○○：你這是？煙抽?（56：54）警員：這香菸呀，不然
    你以為是什麼？（笑）沒看過？這日本的。（57：02）丙○○
    ：是喔。（57：03）警員：這比較健康啦！（57：07）丙○○
    ：（音訊模糊）…東西。（57：08）警員：很累，真的太累
    了。（57：17）丙○○：（口音難辨）。（57：23）警員：沒
    看過吧。（57：24）丙○○：沒有。（57：33）警員：打牌打
    到天亮。（57：34）丙○○：打到天亮？（57：35）警員：恩
    ，打到天亮。（57：47）丙○○：時間到了，你還有哪些地方
    。（57：50）警員：沒關係，就軟軟的，你剛剛摸就知道，
    軟軟的，太累了，加節有比較好嗎？加節有比較好嗎？（58
    ：11）丙○○：幫你按摩呀，問你呀？（58：14）警員：按到
    我都睡著，當然舒服。（58：16）丙○○：睡著了…（口音難
    辨）睡覺。由上開勘驗筆錄，本案警員確有陳述：「你剛剛
    摸就知道，軟軟的」，表示警員生殖器曾經觸摸，並要求加
    節等情，而證人丙○○聽聞上節後，不僅未為駁斥，反而陳稱
    ：「幫你按摩呀，問你呀」，此不惟與證人張家鳴之上開證
    述內容相符，且衡諸常情，如證人丙○○在提供服務過程中，
    連半套性服務均未施作，警員亦應不會以「就軟軟的，你剛
    剛摸就知道」之言語向被告套話，從而，證人丙○○確於上揭
    時間在「越百合舒壓館」包廂內，有對員警張家鳴為半套性
    交易行為，堪以認定。
  ㈣雖證人丙○○於警詢及檢察官偵查否認有何為證人即喬裝員警
    張家鳴進行色情按摩之猥褻行為，於警詢中證稱：伊只有為
    員警按摩腿部，伊不認識被告云云（見106 偵28574 號卷第
    14頁至第17頁）；於檢察官偵查中證稱：伊的薪水計算方式
    為1 小時1,000 元，伊拿600 元，店家拿400 元。本案發生
    時，店內沒有櫃臺，是由乙○○值班，乙○○把客人帶到2 樓去
    ，原本是乙○○要服務，但客人不要，所以就換伊替客人服務
    ，伊沒有對員警為半套性服務云云（見106 偵28574 號卷第
    75頁至第77頁）。惟本件證人丙○○於本院前案106 年度訴字
    第871 號案件中經查獲，該案之現場櫃檯人員即為被告，自
    無證人丙○○所稱不認識被告乙情，證人丙○○所證，已有可疑
    。本院再衡以證人丙○○在店內從事性交易，係屬違反社會秩
    序維護法第80條第1 款前段規定之行為，證人丙○○如坦言為
    證人張家鳴為色情按摩猥褻之性交易，將自曝其不法行為，
    使自己遭主管機關追究處罰，亦會使容留、媒介其於「越百
    合舒壓館」從事半套性服務之人受到訴追，自難期待就此部
    分不法行為可誠實陳述對自身及該容留、媒介之人不利之證
    詞。從而，證人丙○○確有對證人即喬裝員警張家鳴進行本件
    色情按摩之性交易行為，堪以認定，證人丙○○於警訊及檢察
    官偵查否認有進行色情按摩之證述，顯屬卸匿己責及迴護被
    告之詞，不足採信。
  ㈤再者，被告於本院審理中供稱：伊經常至2 樓看小姐工作，2
     樓包廂的門沒辦法鎖等語（見本院107 訴683 號卷第44頁
    ），並有現場照片在卷可佐（見106 偵28574 號卷第41頁背
    面），顯見「「越百合舒壓館」」之包廂內隱密性甚低，任
    何人皆可自由進出，並容易窺見內部情形，實處於隨時可供
    被告查得證人丙○○於包廂內從事猥褻行為之狀態，故被告對
    於上情難諉為不知。況且，被告身為「越百合舒壓館」之負
    責人，已如前述，則被告既可輕易探知店內女子是否在包廂
    內從事猥褻行為，足徵證人丙○○在店內之行為，顯然在被告
    可得管領及監督之範圍內，苟非被告容任店內女子為猥褻行
    為，證人丙○○豈有甘冒輕則違反社會秩序維護法、重則違反
    刑律之風險，未取得店家明示或默示同意之情況下，貿然為
    男客從事猥褻行為，可推知證人丙○○前開替員警張家鳴從事
    色情按摩猥褻性交易之行為，實係經被告之同意為之，堪認
    被告對於「越百合舒壓館」店內服務方式有提供色情按摩之
    猥褻行為，知之甚詳，並有藉以牟利之意，昭然甚明。準此
    ，故被告前開辯稱其對於證人丙○○從事色情按摩猥褻性交易
    服務之事並不知情云云，自難憑採。
  ㈥又查，「越百合舒壓館」1 樓至2 樓梯設有管制出入口的電
    子門鎖，必須由店內人員以磁釦感應始得開啟樓梯間之門，
    房內並裝有警示燈，此據被告及乙○○供陳在卷（見本院107 
    訴683 號卷第43頁背面、106 偵28574 號卷第76頁背面、第
    81頁背面），並有現場照片可佐，由此可知，不論客人或查
    緝員警，均須經持有感應磁扣之現場人員帶領下，方能順利
    通過該管制門上樓至店內2 樓之包廂，足認該門有過濾客人
    及避免查緝之功能，且倘店內均是從事正當合法之按摩服務
    ，並無其他違法情事，則1 樓通往2 樓之門，本係供客人進
    出包廂而設置，豈有多此一舉刻意設立磁扣感應門並需用磁
    扣感應始得進入，復在房內裝設警示燈之理。足認「越百合
    舒壓館」之店內設置，實與單純經營合法按摩店之常情有異
    ，顯係以此方式隱瞞不法並規避警方查緝。雖被告辯稱此舉
    係在保護按摩小姐之人身安全云云，然保護他人竟以限制門
    禁或設警示燈之方式為之，顯違常理，且被告僅提出與「越
    百合舒壓館」或證人丙○○無涉之社會新聞剪報（見本院107 
    審訴756 號卷第53頁），並未有其他足證確有以上開不合理
    方式以保護小姐必要之證據，所辯顯不足信。
  ㈦甚者，證人丙○○於檢察官偵查中證稱：伊不會按摩等語（見1
    06 偵28574 號卷第75頁背面），且穿著清涼（見106 偵285
    74 號卷第43頁），足見證人丙○○之應徵該店，於聘僱時對
    於按摩小姐是否專精按摩、技術是否得以吸引顧各上門消費
    並願意再度消費等節，並非其關注、在意之事，而與一般純
    按摩店應徵按摩師，均要求按摩師必須有按摩執照之最基本
    要求不同，益顯被告經營之按摩店絕非僅單純提供專業按摩
    服務，而係藉按摩小姐為男客提供色情按摩之性服務以招攬
    生意憑此牟利之情，至為明確。
  ㈧被告雖辯稱：證人丙○○於應徵「越百合舒壓館」工作時，即
    有在「服務人員工作守則」上簽名，丙○○知悉「越百合舒壓
    館」禁止店內從事任何色情服務，是證人丙○○縱為員警張家
    鳴從事色情按摩猥褻性交易服務，亦純屬其個人行為，實與
    被告無關云云，並提出「服務人員工作守則」中、越文版本
    各乙件為憑，而上開工作守則中確實有「本店純按摩不可做
    色情服務，如有違反扣十人次工作津貼，嚴重者開除處分」
    之記載（見本院107 訴683 號卷第86頁至第87頁）。然查，
    證人丙○○於本院前案106 年度訴字第871 號案件審理時證稱
    ：「如果店內有接到罰單，伊也會被處罰5,000 元」等語（
    附於本院106 訴871 號卷第68頁），此金額即與上開工作守
    則扣十人次工作津貼（即所分得600 乘以10等於6,000 元，
    並非5,000 元）不符，是則上開工作守則是否為嗣後被告始
    令證人丙○○簽署，實不無可疑。況證人丙○○於前案審理中證
    稱：「查獲後伊還有在『越百合舒壓館』工作」、「因為本案
    案情尚未結束，伊也還沒有拿出5,000 元」等語（附於本院
    106 訴871 號卷第68頁），然而依該「服務人員工作守則」
    規定，違反者除扣十人次工作津貼，嚴重者且受開除處分，
    然證人丙○○既未受罰款亦未受開除處分，於本案發生時仍在
    「越百合舒壓館」工作，顯然不合上開規定之內容，是則上
    開「服務人員工作守則」顯然名實不符，自難置信。且倘有
    上開「服務人員工作守則」之罰責存在，證人丙○○竟不顧嗣
    後可能遭到被告罰款或開除，仍執意為證人張家鳴進行色情
    按摩之猥褻性交易行為，實與常情有違。顯見丙○○在上址從
    事色情按摩猥褻性交易之猥褻行為，確實為被告所允許、授
    意之營業收益項目。是證人丙○○所為上開違規會被店內處罰
    之證述，洵屬迴護被告之虛詞，殊非可採。更何況，「越百
    合舒壓館」若是一般單純正當經營之按摩店，豈有事先臆測
    店內按摩小姐恐將從事不法之色情按摩猥褻性交易服務，甚
    而預擬工作守則及要求按摩小姐簽名，以作為事後店家得以
    不必負責依據之理，就此亦屬悖於常情。被告再辯稱伊在店
    家入口、包廂貼有「本店正派經營，不作色情服務」公告、
    「本店純按摩，嚴禁色情，每個房間皆錄音監聽中‧‧‧‧‧‧」
    聲明等文書（見本院107 訴683 號卷第84頁至第85頁）為據
    ，以證明其辯解為真。然查，各該文書未見於任何之查獲現
    場照片中，且現場照片所攝得之包廂門上並無張貼任何被告
    所提出之公告或聲明文書，實難信確有此一張貼公告或聲明
    文書於案發現場之情事，且被告亦無提出任何所謂「錄音監
    聽」為據，是被告所提此部分事證自不足取。綜上，凡此俱
    見各該工作守則或「本店正派經營，不作色情服務」公告、
    「本店純按摩，嚴禁色情，每個房間皆錄音監聽中‧‧‧‧‧」
    聲明等文書，均屬徒具形式，自無從僅憑此等上開不知何時
    簽立之工作守則，或有無張貼之上開公告、聲明文書，即認
    定被告無媒介、容留證人丙○○在「越百合舒壓館」店內為男
    客進行色情按摩之猥褻性交易之行為，被告上開所辯，顯屬
    無稽，委不足取。
  ㈨綜上所述，證人丙○○在不能上鎖、隱密性低、任何人皆可自
    由進出之簡易包廂內之環境下，猶能無所忌憚在包廂內為喬
    裝員警張家鳴提供色情按摩猥褻性服務，而未見被告有何防
    止舉措。此外，該店設有預防員警查緝之門禁管制及警示燈
    ，已如上述，足見證人丙○○對員警張家鳴所為本件猥褻之色
    情按摩性交易行為確為被告允許、授意之營業收益項目，況
    且被告在前已因妨害風化案件，經本院於105 年7 月7日以1
    04 年度訴字第822 號判決被告犯圖利容留猥褻罪，共2 罪
    ，各處有期徒刑4 月，並判處應執刑有期徒刑7 月，嗣後經
    臺灣高等法院以105 年度上訴字第2367號、最高法院以106 
    年度台上字第760 號判決駁回上訴而告確定，並於106年5 
    月4 日執行易服社會勞動，總時數1284小時，履行期間為1 
    年2 月，履行尚未完成；其後又因妨害風化案件，經本院於
    106 年10月5 日以106 年度訴字第361 號判處有期徒刑5 月
    ，嗣後經臺灣高等法院以106 年度上訴字第3258號、最高法
    院以107 年度台上字第4228號判決駁回上訴而告確定；又因
    妨害風化案件，經本院於107 年1 月19日以106 年度訴字第
    871 號判處有期徒刑6 月，嗣後經臺灣高等法院以107年度
    上訴字第776 號、最高法院以107 年度台上字第4886號判決
    駁回上訴而告確定，此有被告之臺灣高等法院被告前案紀錄
    表在卷可憑，被告既已歷經多次相同罪名、犯罪情節之查獲
    暨偵審程序，且已有執行易服社會勞動記錄，顯然對於本件
    所犯妨害風化罪犯行之客觀及主觀要件知之甚明，要難謂被
    告得以推諉其主觀上並不知情，其所辯諸端顯屬畏罪卸責之
    詞，均不足採。本案事證明確，被告犯行洵堪認定，應依法
    論科。
二、論罪科刑：
  ㈠按刑法第231 條第1 項之圖利使人為性交罪，犯罪構成要件
    乃以行為人主觀上有營利及使男女與他人為性交或猥褻行為
    之犯意，客觀上有引誘、容留或媒介之行為為已足，屬於形
    式犯。故行為人只要以營利為目的，有使男女與他人為性交
    或猥褻行為之意圖，而著手引誘、容留或媒介行為，即構成
    犯罪，至於該男女與他人是否果有為性交或猥褻之行為，則
    非所問。又因其犯罪為即時完成，無待任何具體有形之結果
    發生，性質上與未遂犯並不相容，應無未遂犯之可言（最高
    法院95年度台上字第5439號判決參照）。本件被告基於營利
    之意圖著手媒介、容留女子與喬裝警員進行猥褻行為，其媒
    介、容留之行為一經成立即屬既遂，無需男客即喬裝警員有
    真正進行性交易意思之必要。又所謂營利，乃藉由犯罪行為
    以獲取財產上利益之意，本即包括直接營利與間接營利在內
    ，藉由引誘、容留、媒介性交、猥褻，以取得全部或一部性
    交易之所得者，為直接營利，固不待言，縱非以此取得全部
    或一部性交易之所得，然以性交易為招徠顧客、拓展客源之
    工具，藉以增加既有營業之業績與收入者，既仍有藉由犯罪
    行為以獲取財產上利益之情，即屬營利，而為間接營利（臺
    灣高等法院104 年度上訴字第2365號判決參照）。被告以媒
    介、容留證人丙○○於其店內包廂內男客為猥褻行為，作為招
    徠顧客、拓展客源之工具，藉以賺取經營該店利潤並吸引客
    人前來消費，依前開說明，自有營利之情，已堪認定。
  ㈡是核被告所為，係犯刑法第231 條第1 項前段之意圖使女子
    與他人為猥褻之行為，而容留以營利罪（即圖利容留使人為
    猥褻罪）。復按刑法第231 條第1 項所稱「媒介」，係指居
    間介紹，使男女因行為人之介紹牽線行為而能與他人為性交
    、猥褻；「容留」指提供為性交、猥褻之場所而言，如行為
    人引誘、媒介於前，復加以容留在後，其引誘、媒介之低度
    行為應為容留之高度行為所吸收（最高法院94年度台上第60
    02號判決意旨參照）。故本件被告媒介之低度行為應為容留
    之高度行為所吸收，不另論罪。
  ㈢爰審酌被告在前已有多次妨害風化相關犯罪之查獲及執行記
    錄，於本件雖非累犯，但其素行已然不佳，竟不知自省悔悟
    ，從事經營按摩營利事業，未思正派經營，反為圖營利，竟
    容留、媒介成年女子與男客為猥褻之性交易，破壞善良風俗
    ，敗壞社會風氣，所為非是；兼衡其犯後否認犯行，多所矯
    飾，未見悔意之犯後態度；暨其犯罪之目的、手段、生活狀
    況、品行、智識程度、生活狀況及其資力等一切情狀，量處
    如主文所示之刑，以資懲儆。
三、沒收部分：扣案之感應磁扣及警示遙控器各1 個，為被告所
    實際支配，而供其經營「越百合舒壓館」內色情按摩猥褻犯
    行之用，為屬於犯罪行為人供犯罪所用之物，爰依刑法第38
    條第2 項前段之規定宣告沒收。
據上論斷，應依刑事訴訟法第299 條第1 項前段，刑法第231 條
第1 項前段、第38條第2 項前段，刑法施行法第1 條之1 第1 項
、第2 項但書，判決如主文。
本案經檢察官陳羿如提起公訴，經檢察官王鈺玟到庭執行職務。
中　　華　　民　　國　 109　　年　 　1　　月　 　8　　日
                  刑事第十四庭  審判長法  官  江德民 
                                      法  官  林龍輝
                                      法  官  曾名阜
以上正本證明與原本無異。
如不服本判決應於收受判決後10日內向本院提出上訴書狀，並應
敘述具體理由。其未敘述上訴理由者，應於上訴期間屆滿後20日
內向本院補提理由書（均須按他造當事人之人數附繕本）「切勿
逕送上級法院」。
                                      書記官　張宸維
中　　華　　民　　國　 109　　年　 　1　　月　 　8　　日
附錄本案論罪科刑依據之法條：
中華民國刑法第231條
（圖利使人為性交或猥褻罪）
意圖使男女與他人為性交或猥褻之行為，而引誘、容留或媒介以
營利者，處5 年以下有期徒刑，得併科10萬元以下罰金。以詐術
犯之者，亦同。
公務員包庇他人犯前項之罪者，依前項之規定加重其刑至二分之
一。